臺灣高等法院高雄分院刑事判決　　　　 94年度上易字第326號
上　訴　人　臺灣高雄地方法院檢察署檢察官
被　　　告　甲○○
上列上訴人因被告違反電子遊戲場業管理條例案件，不服臺灣高
雄地方法院94年度易字第270 號中華民國94年3 月31日第一審判
決（起訴案號：臺灣高雄地方法院檢察署93年度偵字第23479 號
），提起上訴，本院判決如下：
     主  文
原判決撤銷。
甲○○違反未依電子遊戲場業管理條例規定辦理營利事業登記者
，不得經營電子遊戲場業之規定，處拘役肆拾日，如易科罰金，
以佰元折算壹日。扣案電子遊戲機「滿貫大亨」貳台（含IC板
貳塊）、新臺幣貳仟佰壹拾元，均沒收。
     事  實
一、甲○○明知未依電子遊戲場業管理條例規定，辦理營利事業
    登記，不得經營電子遊戲場業。竟未依上開規定辦理電子遊
    戲場業之營利事業登記，自民國93年11月13日起，將其購自
    某友人之利用電子方式操縱，以顯示聲光影像、圖案之電子
    遊戲機「滿貫大亨」2 台，擺設在高雄市小港區○○○路38
    號其所經營之「侏儸紀檳榔攤」內，供不特定人投入新臺幣
    （以下同）10元之硬幣，依機台上顯示之分數供押分投注打
    玩，打玩者如贏得遊戲，可獲得不等倍率累計之積分，如輸
    者，則由機台扣除顯示之押分，均直至積分使用完畢，遊戲
    即結束，而經營電子遊戲場業。嗣於93年11月18日下午4 時
    30分許，為警在上址查獲，並扣得甲○○所有正插電中之電
    子遊戲機「滿貫大亨」2 台（含IC板2 塊），及機具內營業
    所得2310元（即10元硬幣231 枚）。
二、案經高雄市政府警察局小港分局移送臺灣高雄地方法院檢察
    署檢察官偵查起訴。
    理  由
一、認定犯罪事實所憑證據及理由─
  (一)訊據被告甲○○坦承未向主管機關辦理營利事業登記，即於
    上開時、地擺放電子遊戲機「滿貫大亨」2 台之事實，惟矢
    口否認有何違反電子遊戲場業管理條例犯行，辯稱；「因伊
    經營『侏儸紀檳榔攤』，平時看店無聊，所以在店內擺設2
    台電子遊戲機供伊自己投幣打玩，並未對外營業，且小鐵門
    是關著的；警方查獲當時，機台雖有插電，但螢幕是關著的
    ，且無客人打玩，機具內硬幣是伊自己打玩時投入」云云。
  (二)經查：
  1.被告在上開大業北路38號處經營「侏儸紀檳榔攤」，檳榔攤
    位係擺放在騎樓，房屋左右二側（以面對大門為準），分別
    擺放有飲料展示櫃、本件電子遊戲機「滿貫大亨」2 台，並
    在展示櫃、電子遊戲機之間（較靠近電子遊戲機的位置），
    則擺放有供被告包裝檳榔用之辦公桌，而大門鐵捲門則分大
    、小2 片，左側為大鐵捲門、右側為小鐵捲門，此為被告所
    是認（見本院卷第18頁），並有現場相片4 幀在卷可憑（見
    警卷第10、11頁）。則以被告經營上開檳榔攤之物品擺設整
    體觀，已難區分何擺設為供營業之用，何擺設為供己娛樂之
    用，且無論是購買檳榔或飲料之顧客，亦均容易看見檳榔攤
    內另擺放有本件電子遊戲機「滿貫大亨」。是在被告對外經
    營之檳榔攤內，擺放有本件電子遊戲機「滿貫大亨」，被告
    是否無將此電子遊戲機供作營業之意圖，已屬有疑。
  2.被告固以本件電子遊戲機「滿貫大亨」係供己娛樂之用，且
    擺放處之小鐵捲門是關閉等語置辯。惟本件電子遊戲機2 台
    ，均為相同機種之「滿貫大亨」，若僅係供被告本身打玩，
    其何庸購買娛樂功能相同之機種2 台，已屬有疑；且本件扣
    案電子遊戲機「滿貫大亨」2 台內，計取出231 枚10元硬幣
    ，有臨檢現場檢查紀錄在卷可稽（見警卷第2 頁），數量非
    少，而被告自承持有電子遊戲機鑰匙可將機台內硬幣取出等
    語（見本院卷第18頁），卻在其自承擺放之6 天內（93年11
    月13日至同年月18日），竟需持有高達231 枚之10元硬幣，
    以供投入使用，亦與常情有違；又本件電子遊戲機擺放處之
    小鐵捲門固然關閉，然相連之大鐵捲門則係開啟狀態，此為
    被告所不否認（見本院卷第18頁），而本件電子遊戲機擺放
    方向又係背向牆壁，則在檳榔攤營業時間、小鐵捲門關閉、
    被告面向牆壁打玩本件電子遊戲機時，被告係處在完全看不
    見騎樓上檳榔攤之狀況，此與經營商號者常需面對商店外，
    以注意是否有顧客前來，或招攬來往之行人之常情，大相違
    背，被告此種將擺放本件電子遊戲機處之小鐵捲門關閉之舉
    動，自非意在表示未對外營業，而應係有逃避警察機關查緝
    之意圖。顯見本件電子遊戲機是否僅供被告打玩娛樂之用，
    而未對外營業，亦屬有疑。
  3.本件於93年11月18日下午4 時30分許，為警查獲當時，固無
    客人打玩本件電子遊戲機之情事；惟被告並不否認查獲當時
    ，本件電子遊戲機係處於插電之狀態，螢幕之開關即在機台
    上面平台，可輕易開啟（見本院卷第18頁）；且參酌證人即
    執行本件探訪勤務之員警徐賢紀於原審證稱：「伊於93年11
    月15日路過該處，店面外的小片鐵門並未開啟，但伊看見有
    人坐在小片鐵門後方機台前，機台螢幕開啟，依其動作，伊
    判斷那人是在打玩機台，甲○○則與另一名女子在場，當時
    為免驚動甲○○，伊並未進入店內進一步查證。伊乃於93年
    11月16日喬裝客人至該處向甲○○購買檳榔，找回零錢後，
    向甲○○詢問可否打玩機台，甲○○答稱可以，伊就投幣打
    玩」等語在卷（同原審卷第35、36頁），則以本件並非重大
    刑事案件，證人徐賢紀自無冒偽證重責，而誣指被告之必要
    ，應認其證述可信。顯見被告在證人徐賢紀喬裝客人前，即
    有將本件電子遊戲機供為營業用之意圖，並已對外營業，乃
    在證人徐賢紀探詢下，亦同意證人徐賢紀打玩本件電子遊戲
    機。
  4.綜上所述，被告在其經營之「侏儸紀檳榔攤」營業場所內，
    擺設本件機種相同之「滿貫大亨」電子遊戲機2 台，且在被
    告可自行取出機台內硬幣情況下，機台內卻仍有高達231 枚
    10元硬幣，又員警徐賢紀曾喬裝顧客前往打玩本件電子遊戲
    機，足認被告確有將本件「滿貫大亨」電子遊戲機2 台供為
    對外營業之用，被告上開辯解，均為事後圖卸刑責之詞，不
    足採信。是本件事證已明，被告犯行洵堪認定。
二、論罪及撤銷改判之理由─
  (一)核被告所為，係違反電子遊戲場業管理條例第15條之未依電
    子遊戲場業管理條例規定辦理營利事業登記者，不得經營電
    子遊戲場業之規定，應依同條例第22條規定處斷。又上開條
    例第15條所稱「電子遊戲場業」，係指以經營電子遊戲場為
    業務者而言，而所謂業務係指以反覆同種類之行為為目的之
    社會活動（最高法院91年台非字第252 號判決參照），在本
    質係屬實質上一罪，不生連續犯之問題。
  (二)原審疏未查明，並詳為勾稽全案證據調查所得，認不能證明
    被告犯罪，而為被告無罪之諭知，尚有未洽。檢察官上訴認
    原審諭知被告無罪為不當，為有理由，應由本院將原判決撤
    銷改判。
三、科刑及沒收之理由─
  (一)爰審酌被告未依電子遊戲場業管理條例規定，即擺設電子遊
    戲機對外營業，且犯後飾詞卸責，毫無悔過之意，惟擺設之
    時間非長、數量非多，所獲利益亦不多等一切情狀，量處拘
    役40日，並諭知易科罰金之折算標準。
  (二)扣案「滿貫大亨」電子遊戲機2 台（含IC板2 塊）、機台內
    現金2310元，均為被告所有，此為被告所是認（見警卷第1
    頁），分別為供犯罪所用或犯罪所得之物，分別依刑法第38
    條第1 項第2 款、第3 款之規定宣告沒收。
四、適用之法律─
  (一)刑事訴訟法第369 條第1 項前段、第364 條、第299 條第1
    項前段。
  (二)電子遊戲場業管理條例第22條。
  (三)刑法第11條前段、第41條第1 項前段、第38條第1 項第2款
    、第3 款。
  (四)罰金罰鍰提高標準條例第2 條。
本案經檢察官沈紹嘉到庭執行職務。
中　　華　　民　　國　　94　　年　　7 　　月　　15　　日
                  刑事第七庭    審判長法  官  莊飛宗
                                      法  官  黃憲文
                                      法  官  曾逸誠
以上正本證明與原本無異。
本判決不得上訴。
中　　華　　民　　國　　94　　年　　7 　　月　　15　　日
　　　　　　　　　　　　　　　　　　　書記官  郭蘭蕙
附錄本判決論罪科刑法條：
電子遊戲場業管理條例第22條
違反第15條規定者，處行為人1 年以下有期徒刑、拘役或科或併
科新臺幣50萬元以上250 萬元以下罰金。
電子遊戲場業管理條例第15條
未依本條例規定辦理營利事業登記者，不得經營電子遊戲場業。
